Ana Ruth Solano Antezana

INFO. DE CONTACTO

(+51) 924 804 171

abilssolano@gmail.com

HABILIDADES

Resolución de problemas

Pensamiento Crítico

Comunicación efectiva

Microsoft Office

Adaptabilidad de trabajo en remoto

CERTIFICACIONES

- ➤ Seminario de Estrategias Innovadoras y Eficaces para Manejar el TDAH y las Conductas Inadecuadas en el aula
- Seminario de Metodologías Innovadoras para desarrollar las Inteligencias Múltiples en el aula
- Curso de Estrategias Metodológicas para la Enseñanza de las áreas: Comunicación, Matemática, Personal Social y Ciencia Tecnológica
- ► Lectoescritura y enseñanza de Cálculo mental para 1ero y 2do grado
- Curso de actualización profesional para la Licenciatura, Cantuta

LICENCIADA EN LITERATURA Y LEGUA

Licenciada en Literatura y Lenguaje. Egresada de la Universidad Enrique Guzmán y Valle - CANTUTA. Manejo de tecnología de información. Capacitación continua en congresos, seminarios y talleres educativos. Experiencia docente en los diversos grados y áreas de Educación Primaria y Secundaria.

ESTUDIOS

1992 - 1997 · UNIV. ENRIQUE GUZMÁN Y VALLE Literatura - Lengua

2002 - 2003 · UNIV. ALAS PERUANAS Alta dirección y Gerencia educativa

EXPERIENCIA PROFESIONAL

1990 - 1999 · PROGRAMA NO ESCOLARIZADO DE EDUCACIÓN INICIAL - EL AGUSTINO

Profesora de aula 3 - 4 - 5 años periodo de 1990 a 1999.

2000 - 2005 · IEP SAN JUDAS TADEO - SANTA ANITA

Profesora de aula 1er a 6to grado periodo del 2000 al 2005

2006 - 2006 · **IEP NUEVO MILENIO - LA MOLINA**Profesora de aula 1er y 2do grado periodo 2006

2007 - 2008 ·IEP LA LUZ DE LAS NACIONES - CARAPONGO - CHOSICA

Profesora de aula inicial 4 y 5 años periodo del 2007 al 2008

2008 - 2013 ·IEP CRUZ SACO - SALAMANCA DE MONTERRICO

Profesora de aula 1er y 2do grado periodo del 2008 al 2013

2014 - 2015 ·IEP CRUZ SACO - SALAMANCA DE MONTERRICO

Coordinadora de área Monodocencia 1er y 2do grado y Profesora de aula 1er y 2do grado periodo del 2014 al 2015

2016 - 2019 · IEP CRUZ SACO - LA VICTORIA
Profesora de aula 1er y 2do grado periodo 2016 al 2019

2020 - 2022 ·**IEP CRUZ SACO- MODALIDAD VIRTUAL** Profesora de aula 1er y 2do grado periodo 2020 al 2022